

PERFIL

Soy un profesional con experiencia en desarrollo de proyectos, auditoría interna y ventas, con habilidades en el manejo de herramientas de Office y lenguajes de programación como Python y R.

Mi objetivo es seguir creciendo en el ámbito de la Ciencia de Datos y aportar mis conocimientos en análisis y finanzas a un equipo dinámico.

CONTACTO

TELÉFONO: +52 (646) 2007217

SITIO WEB: https://juanmcp.github.io/

CORREO ELECTRÓNICO: Juan3manu@gmail.com

AFICIONES

Finanzas y Trading Tecnología y Videojuegos Practicar Natación Viajar y conocer nuevas culturas

JUAN MANUEL CASTRO PÉREZ

EDUCACIÓN

Instituto Suizo Universidad

Septiembre 2022 - Marzo 2024 Maestría en Ciencia de Datos, Instituto Suizo Universidad (En formación)

CETYS Universidad

Agosto 2013 – Agosto 2020 Ingeniero Industrial, Universidad Maestría en Administración de Negocios MBA, Finanzas

EXPERIENCIA LABORAL

Persal Industrial Group S.A. de C.V. Auxiliar del área de Desarrollo de proyectos

Agosto 2015 - Febrero 2016

Apoyo en auditoría interna y proyectos en distintas áreas. Reducción de tiempos en producción y búsqueda de proveedores.

Incógnito Agencia de Mystery Shopper Auxiliar administrativo Dic 2017 – Jul 2018

Auditoría y mejora de servicio al cliente en empresas. Presentación de resultados y capacitación a empleados.

A&C Asesoría y consultoría en Seguridad Socia Agente de ventas (Feb 2020 – Jul 2023)

Venta y asesoría en seguridad social para PYMEs. Seguimiento de ventas y negociación con ejecutivos.

APTITUDES

